【裁判字號】    99,訴,1903
【裁判日期】    991022
【裁判案由】    確認當選有效
【裁判全文】
臺灣臺北地方法院民事裁定              99年度訴字第1903號
反訴原告    乙○○○○○○○○.
（即被告）
法定代理人  甲○○
反訴被告    丙○○
（即原告）
訴訟代理人  陳垚祥律師
上列當事人間請求確認當選有效事件，被告提起反訴，本院裁定
如下：
    主  文
反訴駁回。
反訴訴訟費用由反訴原告負擔。
    理  由
一、反訴原告即被告主張：反訴原告於民國98年5月16日召開北
    市區第3次區務會議，會議應出席人數74人，未出席6人，實
    到選舉人68人，會議進行由甲○○主持，直至區主席及候任
    區主席選舉程序，依章程規定由選務主委張芳瑜主持。張芳
    瑜宣佈開票統計北市區主委選舉結果35票同意、35票不同意
    ，反訴被告即原告得票未過半，但張芳瑜旋即以主席身分投
    票予反訴被告，並宣布選舉結果36票同意、35票不同意，反
    訴被告當選36屆北市區主委。然當日選舉人票數與開票總數
    並不相符，已屬有疑，且張芳瑜以主席身分於開票結果宣布
    後方行使投票權，顯與總會章程之施行細則不符，又張芳瑜
    有重複投票之嫌，是反訴原告於98年8月3日以（98）北濟培
    字第04 1號函發函總會及北市區各分會確認選舉結果為「第
    35屆候任區主席確認選舉結果：贊成丙○○35票、反對丙○
    ○35票。未過半數、未通過」。為確認反訴原告第36屆區主
    席選舉結果，為此提起本件訴訟，並聲明：確認民國98年5
    月16日召開國際同濟會台灣總會北市區2009年（第36）屆區
    主席確認選舉為丙○○當選無效，即反訴原告於98年8月3日
    （98）北濟培字第41號函認定「第35屆候任區主席確認選舉
    結果：贊成丙○○35票、反對丙○○35票。未過半數、未通
    過」為有效。
二、按當事人不得就已起訴之事件，於訴訟繫屬中，更行起訴；
    又起訴違反第253條之規定，法院應以裁定駁回原告之訴，
    民事訴訟法第253條、第247條第1項第7款訂有明文。又已起
    訴之事件，在訴訟繫屬中，該訴訟之原告或被告不得更以他
    造為被告，就同一訴訟標的提起新訴或反訴，此觀民事訴訟
    法第253條之規定自明。所謂就同一訴訟標的提起新訴或反
    訴，不僅指後訴係就同一訴訟標的求為與前訴內容相同之判
    決而言，即後訴係就同一訴訟標的，求為與前訴內容可以代
    用之判決，亦屬包含在內。故前訴以某請求為訴訟標的求為
    給付判決，而後訴以該請求為訴訟標的，求為積極或消極之
    確認判決，仍在上開法條禁止重訴之列，最高法院46年台抗
    字第136號判例參照。經查，本件反訴被告於98年8月14日本
    件反訴繫屬前，以反訴原告為被告，訴請確認「民國98年5
    月16日召開國際同濟會台灣總會北市區2009年（第36）屆區
    主席確認選舉為丙○○當選有效，即反訴原告於98年8月3日
    （98）北濟培字第41號函認定「第35屆候任區主席確認選舉
    結果：贊成丙○○35票、反對丙○○35票。未過半數、未通
    過」為無效」等語，提起確認當選有效訴訟，被告於訴訟中
    提起反訴，請求確認當選無效，經核前後兩訴之當事人相同
    ，而兩訴之聲明正相反對，係屬同一事件，揆諸首揭說明，
    反訴原告之訴不合法，應裁定駁回。
三、依民事訴訟法第249條第1項第7款，第95條，第78條，裁定
    如主文。
中    華    民    國    99    年    10    月    22    日
                  民事第七庭    法  官  黃柄縉
以上正本係照原本作成
如對本裁定抗告須於裁定送達後10日內向本院提出抗告狀，並繳
納抗告費新臺幣1,000元
中    華    民    國    99    年    10    月    22    日
                                書記官  洪仕萱

司法院資訊處製作；財團法人民間司法改革基金會備份。
